sk-SK: Oblečenie a doplnky > Oblečenie > Oblečenie pre bábätká a deti > Spodná bielizeň pre bábätká a deti > Dievčenská spodná bielizeň > Dievčenské tielka: Prvé podprsenky
vi: Quần áo & Phụ kiện > Quấn áo > Quần áo trẻ sơ sinh và trẻ em > Đồ lót cho trẻ sơ sinh và trẻ em > Đồ lót bé gái > Áo lót dành cho bé gái: Áo lót cho bé gái mới lớn
zh-CN: 服饰与配饰 > 服装 > 婴儿及儿童服饰 > 婴儿及儿童内衣裤 > 女童内衣裤 > 女童汗衫: 少女文胸
fr: Vêtements et accessoires > Vêtements > Vêtements pour bébés et enfants > Sous-vêtement pour bébés et enfants > Sous-vêtements pour filles > Maillots de corps pour filles: Premiers soutiens-gorge
pl: Ubrania i akcesoria > Odzież > Odzież dla niemowląt i dzieci > Bielizna dla niemowląt i dzieci > Bielizna dziewczęca > Podkoszulki dziewczęce: Pierwsze biustonosze
pt-BR: Vestuário e acessórios > Roupas > Roupas para bebês e crianças > Roupas íntimas para bebês e crianças > Roupas íntimas para meninas > Roupas segunda pele para meninas: Sutiãs juvenis
sl-SI: Oblačila in dodatki > Oblačila > Oblačila za dojenčke in otroke > Spodnje perilo za dojenčke in otroke > Dekliško spodnje perilo > Dekliške spodnje majice: Nedrčki za deklice
ro-RO: Îmbrăcăminte și accesorii > Îmbrăcăminte > Îmbrăcăminte pentru bebeluși și copii > Lenjerie de corp pentru bebeluși și copii > Lenjerie de corp pentru fete > Bluze de corp pentru fete: Primele sutiene
pt-PT: Acessórios e vestuário > Vestuário > Roupa para bebé e criança > Roupa interior para bebé e criança > Roupa interior de menina > Camisolas interiores para menina: Primeiro soutien
de: Bekleidung & Accessoires > Bekleidung > Baby- & Kinderbekleidung > Unterwäsche für Babys & Kinder > Unterwäsche für Mädchen > Unterhemden für Mädchen: Erste BHs
hu: Ruházat és kiegészítők > Ruházat > Baba- és gyermekruházat > Baba- és gyermekalsónemű > Lány-fehérnemű > Lány-atléták: Első melltartók
lt-LT: Apranga ir aksesuarai > Drabužiai > Drabužiai kūdikiams ir vaikams > Apatiniai drabužiai kūdikiams ir vaikams > Apatiniai mergaitėms > Apatiniai marškinėliai mergaitėms: Pirmosios liemenėlės
zh-TW: 服飾與配件 > 衣著 > 嬰兒與兒童服裝 > 嬰兒與兒童內衣褲 > 女童內衣褲 > 女童汗衫: 少女胸罩
ko: 의류/액세서리 > 의류 > 유아동복 > 유아 및 아동 속옷 > 여아 속옷 > 여아용 속옷 상의: 첫 브라
sv: Kläder och accessoarer > Klädsel > Baby- och barnkläder > Underkläder för baby och barn > Underkläder för flickor > Undertröjor för flickor: Första BH:ar
ru: Одежда, обувь и аксессуары > Одежда > Детская одежда > Детское нижнее белье > Нижнее белье для девочек > Майки и бюстгальтеры для девочек: Первые бюстгальтеры
cs: Oblečení a doplňky > Oblečení > Oblečení pro miminka a děti > Dětské a kojenecké spodní prádlo > Dívčí spodní prádlo > Dívčí spodní trička: První podprsenky
fi: Vaatteet ja asusteet > Vaatteet > Vauvojen ja lasten vaatteet > Vauvojen ja lasten alusvaatteet > Tyttöjen alusvaatteet > Tyttöjen aluspaidat: Ensimmäiset rintaliivit
it: Abbigliamento e accessori > Abbigliamento > Abbigliamento per neonati e bambini > Biancheria intima per neonati e bambini > Intimo per bambine > Magliette intime per bambine: Primi reggiseni
nl: Kleding en accessoires > Kleding > Baby- en kinderkleding > Baby- & kinderbovenkleding > Meisjesondergoed > Meisjesondershirts: Eerste bh's
da: Tøj og tilbehør > Tøj > Tøj til babyer og børn > Undertøj til babyer og børn > Pigeundertøj > Undertrøjer til piger: Første bh'er
el: Ένδυση και αξεσουάρ > Ενδύματα > Βρεφικά & Παιδικά Ρούχα > Βρεφικά & παιδικά εσώρουχα > Εσώρουχα για κορίτσια > Επάνω εσώρουχα για κορίτσια: Εφηβικά σουτιέν
en: Apparel & Accessories > Clothing > Baby & Children's Clothing > Baby & Children's Underwear > Girls' Underwear > Girls' Undershirts: First Bras
nb: Klær og tilbehør > Klesplagg > Baby- og barneklær > Undertøy til baby og barn > Undertøy for jenter > Underskjorter for jenter: Nybegynner-BH-er
tr: Kıyafet ve Aksesuarlar > Giyim Eşyaları > Bebek ve Çocuk Giyim > Bebek ve Çocuk İç Çamaşırları > Kız Çocuk İç Çamaşırları > Kız Çocuk Fanilaları: İlk Sütyen
hr-HR: Odjeća i modni dodaci > Odjeća > Odjeća za bebe i djecu > Donje rublje za bebe i djecu > Donje rublje za djevojčice > Potkošulje za djevojčice: Prvi grudnjaci
es: Ropa y accesorios > Prendas de vestir > Ropa para bebés y niños > Ropa interior para bebés y niños > Ropa interior para chicas > Camisetas interiores para niñas: Primeros sujetadores
bg-BG: Облекло и аксесоари > Облекло > Дрехи за бебета и деца > Бельо за бебета и деца > Бельо за момичета > Долни тениски за момичета: Първи сутиени
ja: ファッション・アクセサリー > 衣料品 > ベビー＆子供服 > ベビー＆キッズ用アウター > 女の子用下着 > 女の子用アンダーシャツ: ファーストブラ
th: เสื้อผ้าและเครื่องประดับ > เสื้อผ้า > เสื้อผ้าเด็กและทารก > ชุดชั้นในสำหรับทารกและเด็ก > กางเกงชั้นในเด็กผู้หญิง > เสื้อชั้นในสำหรับเด็กผู้หญิง: เฟิร์สบรา